【裁判字號】    97,上訴,1966
【裁判日期】    970820
【裁判案由】    違反毒品危害防制條例
【裁判全文】
臺灣高等法院臺中分院刑事判決        97年度上訴字第1966號
上  訴  人
即  被  告  甲○○
上列上訴人因違反毒品危害防制條例案件，不服臺灣臺中地方法
院97年度訴字第2010號中華民國97年6月30日第一審判決（起訴
案號：臺灣臺中地方法院檢察署97年度毒偵字第256號），提起
上訴，本院判決如下：
    主  文
上訴駁回。
    理  由
一、按刑事訴訟法第350條、第361條、第362條、第367條規定，
    不服地方法院之第一審判決而上訴者，須提出上訴書狀，並
    應敘述具體理由，為上訴必備之程式。至於上訴理由是否具
    體，係屬第二審法院審查範圍，則不在命補正之列，此參照
    同條文之修正理由可明。再上訴人所提出之上訴理由非屬具
    體者，則由第二審法院以上訴不合法律上之程式，判決駁回
    。而所謂具體理由，必係依據卷內既有訴訟資料或提出新事
    證，指摘或表明第一審判決有何採證認事、用法或量刑等足
    以影響判決本旨之不當或違法，而構成應予撤銷之具體事由
    ，始克當之。如僅泛言原判決認定事實錯誤、違背法令、量
    刑失之過重或輕縱，而未依上揭意旨指出具體事由，或形式
    上雖已指出具體事由，然該事由縱使屬實，亦不足以認為原
    判決有何不當或違法者，皆難謂係具體理由，俾與第二審上
    訴制度旨在請求第二審法院撤銷、變更第一審不當或違法之
    判決，以實現個案救濟之立法目的相契合，並節制濫行上訴
    。又上訴書狀未敘述具體理由者，其上訴即屬於同法第362
    條前段所定「上訴不合法律上之程式」之情形，第二審法院
    自應依同法第367條之規定，以判決駁回之 (最高法院97年
    度台上字第892號判決意旨參照)。
二、上訴人即被告甲○○ (下稱被告)不服原審判決提起上訴，
    其上訴狀所載理由略謂：被告於偵訊時坦承於96年12月初曾
    施用第一級毒品海洛因1次，且尿液檢驗報告已呈陽性反應
    ，被告非如起訴書狀所載「被告甲○○於偵查中矢口否認有
    何施用毒品之犯行」，又僅係無法確定施用日期，並非對施
    用毒品之日期有說謊之故意。被告為警查獲前，已有悔意，
    自行前往中國醫藥大學附設醫院接受「美沙酮」替代療法之
    治療，足見被告已循序漸進擺脫毒品控制，毒品危害防制條
    例之立法意旨亦是如此，在能使施用毒品者能戒毒，回歸正
    常社會生活。被告目前家庭、情感生活一切正常，積極參與
    職業訓練課程，有正當工作謀生，且無因為毒品而有其他犯
    行，懇請給予被告一個彌補、重生及悔悟之機會，予以緩起
    訴，爰提起上訴云云。
三、惟查本案原審判決係依被告於原審審理時之自白及其尿液檢
    驗報告，認定被告施用第一級毒品海洛因之犯行，事證明確
    ，適用毒品危害防制條例第10條第1項等相關規定，予以論
    罪科刑，認事用法核無違誤。復查被告前有多起犯罪前科紀
    錄，其中於93年間所犯施用毒品罪品罪，經原審法院判處有
    期徒刑1年2月，於95年11月28日執行完畢出監，有臺灣高等
    法院被告前案紀錄表在卷可按，屬於累犯，自應依法加重其
    刑至明。再原審判決量刑理由已詳敘審酌被告之素行、犯罪
    所生危害及犯後坦承示悔，並接受美沙酮替代療法之犯後態
    度等一切情狀，而量處有期徒刑10月，所處之刑尚稱妥適，
    顯無輕重失衡之情形。又被告非屬初犯，且已據檢察官偵查
    終結起訴在案，則被告上訴主張其在偵查中坦承犯行，而請
    求依修正後毒品危害防制條例24條之規定為緩起訴，於法顯
    屬無據，不能採取。是以被告以上開情詞提起上訴，固具備
    形式上之理由，但究其實質，明顯對於原判決所認定之犯罪
    事實及量刑基礎不生動搖。綜上所述，原審判決對於被告論
    罪科刑，俱無違法不當之處，被告未提新事證，亦未依據卷
    內之訴訟資料，指摘原審決有何足以影響判決本旨之不當或
    違法，構成應予撤銷之具體事由，乃徒憑己意漫指原審判決
    不當，其上訴自屬違背法律上之程式，應予以駁回，爰依刑
    事訴訟法第367條前段、第372條之規定，不經言詞辯論判決
    如主文。
中    華    民    國    97    年    8     月    20    日
            刑事第三庭    審判長法  官  王  增  瑜
                                法  官  廖  柏  基
                                法  官  蔡  紹  良
上列正本證明與原本無異。
如不服本判決應於收受送達後10日內向本院提出上訴狀，其未敘
述上訴之理由者並得於提起上訴後10日內向本院補提理由書（均
須按他造當事人之人數附繕本）。
                                書記官  許  麗  花
中    華    民    國    97    年    8     月    20    日


司法院資訊處製作；財團法人民間司法改革基金會備份。
